臺灣高等法院高雄分院刑事判決　　　　94年度交上易字第49號
上　訴　人　臺灣高雄地方法院檢察署檢察官
被　　　告　甲○○
選任辯護人　王叡齡律師
　　　　　　陳建誌律師
上列上訴人因被告過失重傷害案件，不服臺灣高雄地方法院94年
度交易字第166 號中華民國94年6 月30日第一審判決（起訴案號
：臺灣高雄地方法院檢察署93年度偵字第20499 號），提起上訴
，本院判決如下：
     主      文
上訴駁回。
     事實及理由
一、本案經本院審理結果，認第一審判決認事用法及量刑均無不
    當，應予維持，並引用第一審判決書記載之事實、證據及理
    由。
二、檢察官據告訴人乙○○請求上訴，略以原審量刑過輕，詳如
    附件上訴書所載。
三、經查，刑法過失重傷害罪，法定本刑為1 年以下有期徒刑、
    拘役或5 萬元以下罰金，原審以被告係自首，於依刑法第62
    條規定減輕其刑後，審酌被告之過失情節，告訴人受傷程度
    非輕等一切情狀，量處有期徒刑5 月，並無輕縱；至於告訴
    人所受損害，於民事訴訟判決確定後，告訴人可執行被告之
    財產或其薪俸，並非雙方不能協議，告訴人即無從獲賠，是
    本案上訴無理由，應予駁回。
據上論結，應依刑事訴訟法第368 條、第371 條、第373 條，判
決如主文。
本案經檢察官邱榮藏到庭執行職務。
中　　華　　民　　國　　94　　年　　11　　月　　8 　　日
                  刑事第一庭    審判長法  官  郭雅美
                                      法  官  莊崑山
                                      法  官  江泰章
以上正本證明與原本無異。
本判決不得上訴。
中　　華　　民　　國　　94　　年　　11　　月　　9 　　日
　　　　　　　　　　　　　　　　　　　書記官  盧雅婷
                                                       k
附件：
臺灣高雄地方法院刑事判決　　　　　　 94年度交易字第166號
公　訴　人　臺灣高雄地方法院檢察署檢察官
被　　　告　甲○○
選任辯護人  何曜男律師
上列被告因過失致重傷害案件，經檢察官提起公訴（93年度偵字
第20499 號），嗣本院訊問被告，被告為有罪陳述，經受命法官
告知被告簡式審判程序之旨，並聽取當事人之意見後，本院合議
庭裁定由受命法官獨任進行簡式審判程序，本院判決如下：
    主  文
鐘乾榮因過失傷害人致重傷，處有期徒刑伍月，如易科罰金，以
參佰元折算壹日。
    事  實
一、甲○○考領有適當之駕駛執照，其於民國（下同）93年4 月
    15日22時20分許駕駛車牌號碼VT -1176號自用小客車，沿高
    雄縣湖內鄉○○路由北往南方向行駛，行經信義路與保生路
    口時，應注意汽車行駛至交岔路口，應遵守燈光號誌之指示
    ，行經閃光紅燈之路口，車輛應減速接近，先停止於交岔路
    口前，讓幹道車優先通行後認為安全時，方得續行，而當時
    天候晴、夜間有照明、視距良好、路面無障礙或其他缺陷，
    且依其智識、能力等情狀又無不能注意之情事，竟疏於注意
    及此，而貿然向前行駛，適有乙○○騎乘車牌號碼NC2-972
    號重型機車沿高雄縣湖內鄉○○路由東往西方向行駛，行經
    該路口時，亦未注意車前狀況，隨時採取必要之安全措施及
    汽車行駛至交岔路口，應遵守閃光黃燈交通號誌之指示係表
    示「警告」，車輛應減速接近注意安全，小心通過，而依當
    時情形，又無不能注意之情事，亦疏於注意，於通過上開交
    岔路口時，仍貿然前行，未注意車前狀況，隨時採取應變措
    施，遂於前開交岔路口，由甲○○所駕駛之自用小客車左側
    與乙○○機車前輪發生碰撞，致乙○○人車倒地，因而受有
    頭部外傷合併顏面骨折及雙側視神經傷害及上頷動脈急性出
    血、胸部挫傷合併血胸、腹部鈍傷合併內出血、右股骨骨折
    之傷害，並因雙眼外傷性視神經病變以致右眼裸視無光覺，
    左眼裸視無光覺，矯正後視力亦同，即乙○○之視覺功能喪
    失，達重傷害之程度；甲○○則受有左側頭部及頸部則遭玻
    璃碎片刮傷（傷害部分未據告訴）。甲○○於肇事後未被偵
    查機關發覺前即向警方報案，並向前來處理車禍事宜之警員
    自首及接受裁判。
二、案經被害人乙○○告訴及高雄縣政府警察局湖內分局報告台
    灣高雄地方法院檢察署檢察官偵查起訴。
    理  由
一、本件被告所犯係死刑、無期徒刑、最輕本刑為3 年以上有期
    徒刑以外之罪，其於準備程序中就被訴事實為有罪之陳述，
    經告知簡式審判程序之旨，並聽取公訴人、被告之意見後，
    認為適宜進行簡式審判程序，依刑事訴訟法第273 條之1第1
    項規定，經合議庭裁定由受命法官獨任進行簡式審判程序，
    合先敘明。
二、上揭犯罪事實，業據被告於本院調查、審理時均坦承不諱，
    並有車禍現場照片24幀（附於93年度偵字第20499 號卷第15
    至20頁）、道路交通事故調查報告表 (一)、 (二)（附於上
    開偵卷第21至22頁）、道路交通事故現場圖（上開偵卷第14
    頁）等資料在卷可稽。又本件車禍經公訴人送臺灣省高屏澎
    區車輛行車事故鑑定委員會鑑定結果亦認：「一、甲○○駕
    駛小客車支線未讓幹線道車先行為肇事主因。二、乙○○駕
    駛重機車未減速注意車前狀況為肇事次因，此有該鑑定委員
    會93年12月10日高屏澎區931841號鑑定意見書1 份在卷可稽
    （附於上開偵卷第41至43頁）。復經公訴人送請臺灣省車輛
    行車事故覆議委員會覆議肇事原因，覆議結果認：「一、甲
    ○○駕駛自小客車，行經閃光紅燈交岔路口，支道車未暫停
    讓幹道車先行，為肇事主因。乙○○駕駛重機車，行經閃光
    黃燈號誌交岔路口，未減速接近，注意安全小心通過，且未
    注意車前狀況，為肇事次因」，此有臺灣省車輛行車事故覆
    議鑑定委員會94年3 月14日府覆議字第0940100057號函文在
    卷可參（見偵卷第58頁）。是以，被告就本件車禍顯有上述
    過失，已甚明確。
三、按車輛行駛時，駕駛人應遵守道路交通標誌、標線、號誌之
    指示及注意車前狀況，隨時採取必要之安全措施與行駛至交
    岔路口，轉彎車應讓直行車先行，道路交通安全規則第90條
    、第94條第3 項、第102 條第1 項第6 款分別定有明文。次
    按閃光黃燈表示「警告」，車輛應減速接近，注意安全，小
    心通過。閃光紅燈表示「停車再開」，車輛應減速接近，先
    停止於交岔路口前，讓幹道車優先通行後認為安全時，方得
    續行。道路交通標誌標線號誌設置規則第211 條第1 、2 款
    亦定有明文。被告駕車自應注意上述道路交通安全規定，且
    依當時路狀，又無不能注意之情形，竟疏不注意為之，以致
    肇事，致人受重傷，被告應有過失。又告訴人因此車禍受有
    頭部外傷合併顏面骨折及雙側視神經傷害及上頷動脈急性出
    血、胸部挫傷合併血胸、腹部鈍傷合併內出血、右股骨骨折
    之傷害，並因雙眼外傷性視神經病變以致右眼裸視無光覺，
    左眼裸視無光覺，矯正後視力亦同，此有長庚紀念醫院高雄
    分院診斷證明書（見93年度發查字第3635號第8-9 頁）在卷
    可稽，故被告之過失行為與被害人之傷害結果間應有相當因
    果關係，本案事證明確，被告犯行堪以認定。雖本件車禍之
    發生，告訴人亦有未注意車前狀況及行經閃光黃燈號誌交岔
    路，未減速接近行駛而與有過失，然並不能免除本件被告前
    揭過失行為與傷害間之相當因果關係，及其刑事責任。綜上
    所述，本案事證業臻明確，被告犯行洵堪認定，應依法論科
    。
四、按毀敗視能者，為重傷，刑法第10條第4 項第1 款定有明文
    ，本件告訴人除受有上開普通傷害外，並造成視覺功能完全
    喪失，已無治療可能，已如前述，自應屬於重傷。核被告所
    為，係犯刑法第284 條第1 項後段之過失致重傷罪。又被告
    於肇事後即撥打行動電話報案，並於處理員警到場時向警自
    承為肇事者，業據被告供明在卷，復有本院94年6 月28日公
    務電話記錄1 紙在卷足憑（見本院卷第37頁），經核與自首
    之規定相符，應依刑法第62條前段之規定，減輕其刑。爰審
    酌被告因過失駕駛行為而與告訴人發生車禍，並造成告訴人
    視覺喪失之重傷害，造成告訴人身體及精神上遭受莫大痛苦
    ，實有不該，復衡酌被告於本院審理時坦承犯行，卻遲遲未
    與告訴人達成和解並賠償損害等一切情狀，酌情量處如主文
    所示之刑，並諭知易科罰金之折算標準，以資儆懲。
據上論斷，應依刑事訴訟法第273 條之1 第1 項、第299 條第1
項前段，刑法第284 條第1 項後段、第62條前段、第41條第1 項
前段，罰金罰鍰提高標準條例第1 條前段、第2 條，判決如主文
。
本案經檢察官孫小玲到庭執行職務。
中　　華　　民　　國　　94　　年　　6 　　月　　30　　日
                  交通法庭    法　官  張茹棻
以上正本證明與原本無異。
如不服本判決，應於判決送達後10日內，向本院提出上訴狀。
中　　華　　民　　國　　94　　年　　6 　　月　　30　　日
                              書記官  李忠霖
附錄本判決論罪之法條
中華民國刑法第284條第1項
(過失傷害罪)
因過失傷害人者，處6 月以下有期徒刑、拘役或5 百元以下罰金
，致重傷者，處一年以下有期徒刑、拘役或5百元以下罰金。
